臺灣高等法院刑事判決
110年度上易字第1497號
上  訴  人  臺灣新北地方檢察署檢察官
被      告  蔡閎聿




            胡晹晴



上  一  人
選任辯護人  潘韻帆律師
上列上訴人因被告詐欺案件，不服臺灣新北地方法院109年度易
字第1076號，中華民國110年6月1日第一審判決（起訴案號：臺
灣新北地方檢察署108年度調偵續字第80號），提起上訴，本院
判決如下：
    主  文
原判決關於蔡閎聿部分撤銷。
蔡閎聿共同犯詐欺取財罪，處有期徒刑壹年拾月。
其餘上訴駁回。
    犯罪事實
一、蔡閎聿明知無投資某代書放款之計畫存在，竟與胡晹晴共同
    意圖為自己不法之所有，基於詐欺取財之犯意聯絡，由蔡閎
    聿於民國107 年4月下旬起至同年9月11日止，接續以通訊軟
    體或言語向位處新北市板橋區之吳承樺謊稱：有代書朋友在
    從事放款業務，可投資該放款事業，按月可分紅云云，致吳
    承樺陷於錯誤，先後於如附表一所示之時間，依蔡閎聿指示
    ，將如附表一編號1-14所示之金額匯至胡晹晴申辦並提供之
    永豐商業銀行五股分行帳號0000-0000-0000-00 號帳戶(下
    稱永豐銀行帳戶)，以及將附表一編號15所示之金額匯至蔡
    閎聿所指定之蔡筠萱名下玉山商業銀行0000-000-000000 號
    帳戶內（下稱玉山銀行帳戶），共計新臺幣（下同）209萬3
     千元；於上述期間，復推由胡晹晴於同年4月27日佯為代書
    助理名義，傳送簡訊告知吳承樺收到部分匯款，將按月支付
    獎金云云，藉此取信吳承樺。得手後，蔡閎聿旋即將該等款
    項用於償還自身債務或供自己花用。嗣因蔡閎聿未依約給付
    投資分紅，亦未返還投資款項，吳承樺始發覺受騙。
二、案經吳承樺告訴暨桃園市政府警察局平鎮分局報告臺灣新北
    地方檢察署（下稱新北地檢署）檢察官偵查起訴。 
    理  由
一、證據能力
㈠、按被告以外之人於審判外之陳述，雖不符前4條之規定，而經
    當事人於審判程序同意作為證據，法院審酌該言詞陳述或書
    面作成時之情況，認為適當者，亦得為證據；當事人、代理
    人或辯護人於法院調查證據時，知有第159條第1項不得為證
    據之情形，而未於言詞辯論終結前聲明異議者，視為有前項
    之同意，刑事訴訟法第159條之5第1、2項分別定有明文。本
    判決所引用其他審判外之言詞或書面陳述，經本院於審判期
    日提示，並告以要旨後，檢察官、被告蔡閎聿、胡晹晴及辯
    護人均未於言詞辯論終結前，就證據能力部分有所異議，本
    院復查無該等證據有違背法定程序取得或顯不可信之情狀，
    依刑事訴訟法第159條之5第2項之規定，有證據能力。
㈡、本件認定事實所引用之非供述證據，與本案具有關連性，且
    無證據證明係公務員違背法定程式所取得，依刑事訴訟法第
    158條之4反面解釋，當有證據能力，且於本院審理時，提示
    並告以要旨，使檢察官、被告2人及辯護人充分表示意見，
    被告於訴訟上之防禦權已受保障，自得為證據使用。
二、經查：
㈠、上揭事實，業據被告蔡閎聿於原審、本院審理時坦承不諱（
    見原審卷第266至267、317頁，本院卷第72、133頁），以及
    被告胡晹晴於警詢、偵查、原審及本院審理時供承明確（見
    桃園地檢署108偵6436卷第7至8頁，新北檢地署108調偵續80
    卷第223至227頁，原審卷第141至144、317頁，本院卷第72
    、133至134頁），核與證人即告訴人吳承樺於警詢、偵查中
    證述遭詐騙之情節（見桃園地檢署108偵6436卷第12至14頁
    ，新北地檢署107他7579卷第3、10至11頁，同署108調偵續8
    0卷第159至160頁）大致相符，並有告訴人之永豐銀行帳戶
    存摺內頁明細影本、被告胡晹晴之永豐銀行帳戶交易明細、
    告訴人之永豐銀行帳戶存款往來明細截圖（各該次匯款時間
    、金額，詳如附表一所載）；被告蔡閎聿與告訴人間通訊軟
    體對話紀錄截圖、被告胡晹晴傳送與告訴人之簡訊翻拍照、
    被告蔡閎聿書立之投資意向書暨本票在卷可稽（見新北地檢
    署108調偵續80卷第165至173、237至244頁，同署107他7579
    卷第21至35頁，桃園地檢署108偵6436卷第89至90頁）。
㈡、又告訴人依被告蔡閎聿指示所匯出如附表一所示之款項，復
    由被告蔡閎聿轉匯至第三人帳戶或被告胡晹晴提供台北富邦
    商業銀行帳戶內，供被告蔡閎聿清償自己債務或自行花費使
    用，實際均未用於投資代書放款業務乙節，此據被告胡晹晴
    於原審審理時供述明確（見原審卷第143 頁），並經證人即
    帳戶所有人程俊嘉、蔡承洋、陳淑瑩、何麗容、吳佳恩於偵
    查中證述甚詳（見新北地檢署108調偵續80卷第185至189 頁
    ），並有被告胡晹晴名下永豐銀行帳戶交易明細、合作金庫
    銀行108年10月9日函檢附程俊嘉、吳佳恩帳戶之新開戶建檔
    登錄單、華南商業銀行總行108年10月9日函檢附匯豐汽車公
    司帳戶之客戶資料、高雄銀行108年10月8日函、台北富邦商
    業銀行中壢分行108年11月7日函檢附蔡昱綸、被告胡晹晴帳
    戶之客戶資料、聯邦商業銀行業務管理部108年10月8日調閱
    資料回覆（蔡承洋帳戶之客戶基本資料）、玉山商業銀行個
    金集中部108年10月21日函檢附柯品瑜、蔡筠萱帳戶之基本
    資料、中國信託商業銀行108年10月17日函檢附陳家怡、陳
    淑瑩、何麗容等人帳戶之客戶基本資料、被告胡晹晴提供給
    被告蔡閎聿使用之台北富邦商業銀行帳號000000000000號帳
    戶交易往來明細各1 份附卷可證（見新北地檢署108調偵續8
    0卷第33至69頁，原審卷第86至93、168至182頁）在卷可證
    。足認被告蔡閎聿、胡晹晴前開任意性自白與事實相符，足
    以採信。
㈢、按共同實施犯罪行為之人，在合同意思範圍以內，各自分擔
    犯罪行為之一部，相互利用他人之行為，以達其犯罪之目的
    者，即應對於全部所發生之結果，共同負責；又共同正犯之
    意思聯絡，不限於事前有所協定，其於行為當時，基於相互
    之認識，以共同犯罪之意思參與者，亦無礙於共同正犯之成
    立；意思之聯絡並不限於事前有所謀議，即僅於行為當時有
    共同犯意之聯絡者，亦屬之，且其表示之方法，亦不以明示
    通謀為必要，即相互間有默示之合致，亦無不可（最高法院
    73年台上字第1886號、73年台上字第2364號判例意旨參照）
    。本件主要向告訴人施以詐欺及獲取詐欺所得款項之人雖係
    被告蔡閎聿，惟被告胡晹晴明知自己並非代書助理，卻應共
    同被告蔡閎聿要求，傳送上開內容虛偽的簡訊予告訴人，並
    提供其申設使用之永豐銀行帳戶與共同被告蔡閎聿使用，以
    利共同被告蔡閎聿向告訴人取得款項之計畫，被告胡晹晴客
    觀上已參與施用詐術之構成要件，主觀上對於犯罪計畫亦有
    認識，應為共同正犯。
㈣、綜上，本案事證明確，被告2 人共同詐欺取財犯行，已堪認
    定，應依法論科。
三、論罪部分
㈠、核被告蔡閎聿、胡晹晴所為，係犯刑法第339 條第1 項之  
    詐欺取財罪。
㈡、罪數關係：
    被告蔡閎聿以上開謊言，搭配被告胡晹晴傳送簡訊訊息取信
    於告訴人，陸續使告訴人受騙，而先後匯出如附表一所示之
    款項，係基於單一詐欺取財犯意而為，且於密接之時間、地
    點實施，各行為之獨立性極為薄弱，在刑法評價上，應各論
    以接續犯一罪。
㈢、共犯關係：
    被告蔡閎聿、胡晹晴間就本件犯行，有犯意聯絡及行為分擔
    ，應論以共同正犯。
四、撤銷改判之理由（被告蔡閎聿部分）
㈠、原審以被告蔡閎聿所犯事證明確，依法予以論罪科刑，並宣
    告緩刑，固非無見。然查：
　⒈按緩刑之宣告與否，固屬實體法上賦予法院得為自由裁量之
    事項，惟法院行使此項職權時，除應審查被告是否符合緩刑
    之法定要件外，仍應受比例原則與平等原則等一般法律原則
    之支配，以期達成客觀上之適當性、相當性與必要性之價值
    要求。若違反比例原則、平等原則時，自有濫用裁量權之違
    法（最高法院95年度台上字第1779號判決意旨參照）。本件
    被告蔡閎聿不思以正當方式賺取財物，為圖己身不法所有，
    以前述方式向告訴人施以詐術，詐得209萬3千元，犯罪情節
    非輕，況被告蔡閎聿雖於原審審理期間，與告訴人達成調解
    ，並同意依附表二之㈡所載方式給付告訴人209萬元，此有調
    解筆錄在卷可按（見原審109附民778卷第35頁），惟被告蔡
    閎聿除僅給付110年5月份之第1期款項1萬元，迄今即未再清
    償其餘款項，此除被告自承（見本院卷第77頁）外，並據告
    訴人於本院審理時陳稱：我已經跟被告進行兩次調解成立，
    第2次調解是被告蔡閎聿自己想按月償還，但第1期就比較晚
    ，而且藉口很多，目前只有給付110年5月份的第1期，就是2
    09萬元只有給付1萬元，之後都沒有付，5月那時他只是想爭
    取緩刑，所以我不同意給他緩刑，而且希望從重量刑等語（
    見本院卷第77、134頁），原審予以宣告緩刑之基礎已有變
    異。是認原審就被告量處有期徒刑1年10月，緩刑5年，並應
    履行如附表二所示之負擔，客觀上並非適當，而有違罪刑相
    當之原則。
  ⒉檢察官據告訴人請求執以被告蔡閎聿與告訴人於原審成立調
    解，約定被告蔡閎聿賠償告訴人209萬元，並依附表二之㈡所
    示方式分期給付，原審未能適切考量被告蔡閎聿之行為，造
    成告訴人嚴重之財產損失，緩刑不當，未符罪刑相當之比例
    原則等詞提起上訴，指摘原判決不當，即為有理由，自應由
    本院予以撤銷改判。
㈡、爰以行為人之責任為基礎，審酌被告蔡閎聿不思以正當方式
    賺得所需金錢，竟虛構投資代書 放款計畫向告訴人詐騙，
    並要求共同被告被告胡晹晴假冒代書助理傳送訊息以取信告
    訴人，並使用共同被告胡晹晴之帳戶供告訴人匯入款項，共
    詐得209 萬3 千元，被告蔡閎聿將詐欺款項用於清償自身債
    務及個人花用，告訴人除自身既有錢財遭騙外，另因此申辦
    貸款來交給被告蔡閎聿，而積欠債務，對於尋常授薪階級之
    民眾而言，告訴人可謂損失慘重，被告蔡閎聿詐欺所生之犯
    罪損害較重，被告蔡閎聿為本案犯行之主使者，且本案犯罪
    所得最後亦均由被告蔡閎聿所取得支配，是被告蔡閎聿犯罪
    情節顯重於共同被告胡晹晴；又其犯後不僅單純否認犯行，
    還唆使共同被告胡晹晴為不實答辯，意將責任推給共同被告
    胡晹晴（見新北地檢署108調偵續80卷第224 頁），而妨害
    司法公正，直至原審審理經通緝到案，自知事證明確，才坦
    承犯行，並於原審審理中與告訴人達成調解，然參酌調解約
    定之分期給付方式，被告蔡閎聿自110 年5 月起至111 年12
    月止，僅按期每月賠償1 萬元，難認短期之內有實質彌補告
    訴人所受之損害，故僅能給予較低度之量刑減讓並兼衡被告
    蔡閎聿之素行、自陳碩士畢業，目前從事物流工作，薪水約
    3至4 萬元，需支付一名11歲小孩之扶養費等一切情狀，量
    處如主文欄第2項所示之刑。
㈢、不予沒收之說明：
    被告蔡閎聿詐得如附表一所示之款項，為其犯罪所得，被告
     蔡閎聿業與告訴人達成調解，並當庭簽立具有強制執行效
    力 調解筆錄，如就尚未返還之犯罪所得再予沒收，尚有過
    苛之 虞，爰依刑法第38條之2 第2 項之規定，不予宣告沒
    收、追 徵本件犯罪所得。 
五、駁回上訴之理由（被告胡晹晴部分）
㈠、原審以被告胡晹晴犯行事證明確，適用刑法第28條、第339條
    第1項、第41條第1項前段之規定，審酌被告胡晹晴因當時與
    共同被告蔡閎聿交往，聽命配合行事，形同遭利用之工具，
    且本案犯罪所得最後均為共同被告蔡閎聿所取得支配，依其
    行為所呈現之罪責程度，於有期徒刑7月以下，擇定其宣告
    ，以達到一般預防之目的；又其犯後於警詢之初即坦承事發
    過程，於偵查中一度應共同被告蔡閎聿要求而虛偽陳述，然
    於偵查終結前尚知悔悟而向檢察官坦白承認，其犯後態度優
    於共同被告蔡閎聿，另參酌被告胡晹晴之素行、自陳大學畢
    業，目前做醫療器材工作，需扶養1 名12歲小孩，家庭經濟
    狀況不佳等一切情狀，自被告胡晹晴前揭刑度區間內，擇定
    低度標準，量處有期徒刑3月，並審酌被告胡晹晴之資力，
    依刑法第41條第1項前段之規定，諭知以1千元折算1日為其
    易科罰金之折算標準。復考量被告胡晹晴前未曾受有期徒刑
    以上刑之宣告，有本院被告前案紀錄表附卷可按，其犯罪後
    已坦白認罪，堪認已有悔悟，告訴人並同意給予被告胡晹晴
    附條件緩刑之機會，認其現階段所宣告之刑以暫不執行為適
    當，爰依刑法第74條第1 項第1 款規定，宣告被告胡晹晴緩
    刑2 年，緩刑期間付保護管束，並應履行如附表三所示之事
    項。經核原審認事用法均無違誤，量刑亦稱妥適。
㈡、檢察官提起上訴，上訴理由謂：被告胡晹晴雖坦承犯行，稚
    不願與告訴人調解以彌補其所受損害，難認其犯後態度良好
    ，且其與共同被告蔡閎聿詐欺金額共計209萬3千元，造成告
    訴人嚴重之財產損失，侵害告訴人之情節非輕，原審未予詳
    查，量刑過輕，與比例原則、平等原則、量刑相當性原則未
    盡相符等語。查：
  ⒈刑事審判旨在實現刑罰權之分配的正義，故法院對有罪被告
    之科刑，應符合罪刑相當之原則，使輕重得宜，罰當其罪，
    以契合社會之法律感情，此所以刑法第57條明定科刑時應審
    酌一切情狀，尤應注意該條所列10款事項以為科刑輕重之標
    準，俾使法院就個案之量刑，能斟酌至當。至於量刑輕重，
    係屬事實審法院得依職權自由裁量之事項，苟其量刑已以行
    為人之責任為基礎，並斟酌刑法第57條各款所列情狀，而未
    逾越法定刑度或有濫用權限情事，即不得任意指為違法（最
    高法院75年台上字第7033號判例、103年度台上字第36號判
    決意旨參照）。
　⒉原審於判決理由欄內詳予說明其量刑基礎，且敘明係審酌前
    揭各項情狀，顯已斟酌刑法第57條各款事由，並基於刑罰目
    的性之考量、刑事政策之取向以及行為人刑罰感應力之衡量
    等因素而為刑之量定，且以行為人責任為基礎，未逾越法定
    刑度。又考量被告胡晹晴係因與共同被告蔡閎聿交往，而應
    共同被告蔡閎聿之要求，始提供前述帳戶，並假冒代書助理
    傳送簡訊與告訴人，共同被告蔡閎聿居本件詐欺犯行之支配
    地位，事後亦取得全數之犯罪所得，業如前述，是被告胡晹
    晴於本件詐欺犯行僅係居於受共同被告蔡閎聿支配之角色，
    事後並未因此獲利，本院認原審據此並審酌被告胡晹晴參與
    犯罪之情節、犯後態度、素行及其家庭狀況、經濟等情狀，
    量處被告胡晹晴有期徒刑3月，並諭知上述易科罰金折算標
    準，其量刑亦無違背公平正義之精神，客觀上不生量刑明顯
    輕重失衡之裁量權濫用情形，難認有何不當而構成應撤銷之
    事由可言。且告訴人於本院審理時亦表示：被告胡晹晴部分
    沒有意見，同意給被告胡晹晴緩刑等語（見本院卷第136頁
    ），據此，前揭檢察官上訴意旨指稱原審量刑過輕等語，尚
    非足取。是檢察官提起上訴，仍執前開情詞為爭執，並對於
    原審量刑之自由裁量權限之適法行使，持己見為不同之評價
    ，而指摘原判決不當，自難認有理由，應予以駁回。
據上論斷，應依刑事訴訟法第368條、第369條第1項前段、第364
條、第299條第1項前段，判決如主文。
本案經檢察官方心瑜提起公訴，檢察官盧祐涵提起上訴，檢察官
羅建勛到庭執行職務。
中　　華　　民　　國　　110 　年　　11　　月　　30　　日
                  刑事第十九庭  審判長法　官  曾淑華
                                      法　官  許文章    
                                      法　官  李殷君
以上正本證明與原本無異。
不得上訴。
                                      書記官  周彧亘
中　　華　　民　　國　　110 　年　　11　　月　　30　　日
附錄：本案論罪科刑法條全文
中華民國刑法第339條
意圖為自己或第三人不法之所有，以詐術使人將本人或第三人之
交付者，處5年以下有期徒刑、拘役或科或併科50萬元以下罰金
。
以前項方法得財產上不法之利益或使第三人得之者，亦同。
前二項之未遂犯罰之。
附表一：告訴人遭詐騙之金額、匯款時間一覽表
編號 匯款日期 金額 證據及出處  1 107年4月27日 150,000元 ⑴告訴人之永豐銀行帳戶存摺內頁明細影本1 份（見新北地檢署108調偵續80卷第165 頁）。 ⑵被告胡晹晴之永豐銀行帳戶交易明細1 份（見同上偵卷第239頁，各筆匯款明細清晰版可見原審卷第86-93 頁，下同）。  2 107年4月30日 50,000元 ⑴告訴人之永豐銀行帳戶存摺內頁明細影本1 份（見新北地檢署108調偵續80卷第165 頁）。 ⑵被告胡晹晴之永豐銀行帳戶交易明細1 份（見同上偵卷第240頁）。  3 107年5月1日 35,000元 ⑴告訴人之永豐銀行帳戶存摺內頁明細影本1 份（見新北地檢署108調偵續80卷第167 頁）。 ⑵被告胡晹晴之永豐銀行帳戶交易明細1 份（見同上偵卷第240頁）。 ⑶告訴人之永豐銀行帳戶存款往來明細截圖1 張（見新北地檢署107他7579卷第33頁）。  4 107年5月6日 40,000元 ⑴告訴人之永豐銀行帳戶存摺內頁明細影本1 份（見新北地檢署108調偵續80卷第167 頁）。 ⑵被告胡晹晴之永豐銀行帳戶交易明細1 份（見同上偵卷第240頁）。  5 107年5月9日 440,000元 ⑴告訴人之永豐銀行帳戶存摺內頁明細影本1 份（見新北地檢署108調偵續80卷第167 頁）。 ⑵被告胡晹晴之永豐銀行帳戶交易明細1 份（見同上偵卷第240頁）。 ⑶告訴人之永豐銀行帳戶存款往來明細截圖1 張（見新北地檢署107他7579卷第33頁）。  6 107年5月16日 220,000元 ⑴告訴人之永豐銀行帳戶存摺內頁明細影本1 份（見新北地檢署108調偵續80卷第167 頁）。 ⑵被告胡晹晴之永豐銀行帳戶交易明細1 份（見同上偵卷第240 頁）。 ⑶告訴人之永豐銀行帳戶存款往來明細截圖1 張（見新北地檢署107他7579卷第33頁）。  7 107年7月20日 100,000元 ⑴告訴人之永豐銀行帳戶存摺內頁明細影本1 份（見新北地檢署108調偵續80卷第169 頁）。 ⑵被告胡晹晴之永豐銀行帳戶交易明細1 份（見同上偵卷第240 頁）。 ⑶告訴人之永豐銀行帳戶存款往來明細截圖1 張（見新北地檢署107他7579卷第33頁）。  8 107年8月2日 30,000元 ⑴告訴人之永豐銀行帳戶存摺內頁明細影本1 份（見新北地檢署108調偵續80卷第171 頁）。 ⑵被告胡晹晴之永豐銀行帳戶交易明細1 份（見同上偵卷第240 頁）。  9 107年8月2日 20,000元 ⑴告訴人之永豐銀行帳戶存摺內頁明細影本1 份（見新北地檢署108調偵續80卷第171 頁）。 ⑵被告胡晹晴之永豐銀行帳戶交易明細1 份（見同上偵卷第240 頁）。 ⑶告訴人之永豐銀行帳戶存款往來明細截圖1 張（見新北地檢署107他7579卷第34頁）。  10 107年8月10日 259,000元 ⑴告訴人之永豐銀行帳戶存摺內頁明細影本1 份（見新北地檢署108調偵續80卷第171 頁）。 ⑵被告胡晹晴之永豐銀行帳戶交易明細1 份（見同上偵卷第240 頁）。  11 107年8月15日 300,000元 ⑴告訴人之永豐銀行帳戶存摺內頁明細影本1 份（見新北地檢署108調偵續80卷第171 頁）。 ⑵被告胡晹晴之永豐銀行帳戶交易明細1 份（見同上偵卷第240 頁）。 ⑶告訴人之永豐銀行帳戶存款往來明細截圖1 張（見新北地檢署107他7579卷第34頁）。  12 107年8月16日 299,000元 ⑴告訴人之永豐銀行帳戶存摺內頁明細影本1 份（見新北地檢署108調偵續80卷第171 頁）。 ⑵被告胡晹晴之永豐銀行帳戶交易明細1 份（見同上偵卷第240 頁）。 ⑶告訴人之永豐銀行帳戶存款往來明細截圖1 張（見新北地檢署107他7579卷第34頁）。  13 107年8月22日 100,000元 ⑴告訴人之永豐銀行帳戶存摺內頁明細影本1 份（見新北地檢署108調偵續80卷第171 頁）。 ⑵被告胡晹晴之永豐銀行帳戶交易明細1 份（見同上偵卷第240 頁）。 ⑶告訴人之永豐銀行帳戶存款往來明細截圖1 張（見新北地檢署107他7579卷第34頁）。  14 107年9月1日 40,000元 ⑴告訴人之永豐銀行帳戶存摺內頁明細影本1 份（見新北地檢署108調偵續80卷第171 頁）。 ⑵被告胡晹晴之永豐銀行帳戶交易明細1 份（見同上偵卷第240 頁）。 ⑶告訴人之永豐銀行帳戶存款往來明細截圖1 張（見新北地檢署107他7579卷第35頁）。  15 107年9月11日 10,000元 ⑴告訴人之永豐銀行帳戶存摺內頁明細影本1 份（見新北地檢署108調偵續80卷第173 頁）。 ⑵蔡筠萱之玉山銀行帳戶基本資料（見同上偵卷第55頁）。 
附表二：原審就被告蔡閎聿諭知緩刑所應履行條件
㈠緩刑期間付保護管束。
㈡被告蔡閎聿應給付告訴人吳承樺新臺幣（下同）209 萬元，自
  民國110 年5 月起至111 年12月止，於每月25日前分期給付1
  萬元，自112 年1 月起至112 年12月止，於每月25日前分期給
  付3 萬元，自113 年1 月起至113 年12月止，於每月25日前分
  期給付4 萬元，餘款自114 年1 月起於每月25日前分期給付6
  萬5 千元至全部清償為止，如有一期不履行視為全部到期。上
  開款項應匯入告訴人指定之金融機構帳戶（中華郵政，帳號：
  0000-0000-0000-00 ，戶名：吳承樺）。
附表三：原審就被告胡晹晴諭知緩刑所應履行條件
緩刑期間付保護管束，應接受法治教育課程4 小時，並應向公庫
支付新臺幣2 萬元。